ja: カホンコーナー／エッジデザイン: 面取りエッジ; 丸エッジ; シャープ/角エッジ; その他
cs: Konstrukce rohů/hran cajonu: Zkosené hrany; Zaoblené hrany; Ostré/čtvercové hrany; Jiný
pl: Konstrukcja narożników/krawędzi cajónu: Fazowane krawędzie; Zaokrąglone krawędzie; Ostre/proste krawędzie; Inne
ro-RO: Design colț/margine cajon: Margini teșite; Margini rotunjite; Margini ascuțite/pătrate; Altele
vi: Thiết kế góc/cạnh Cajon: Góc vát; Cạnh bo tròn; Cạnh sắc/vuông; Khác
da: Cajon-hjørne-/kantdesign: Affasede kanter; Afrundede kanter; Skarpe/firkantede kanter; Andet
sk-SK: Dizajn rohu/okraja cajonu: Skosené hrany; Zaoblené hrany; Ostré/štvorcové hrany; Iné
zh-TW: 木箱鼓角落/邊緣設計: 倒角邊緣; 圓角邊緣; 銳角/方角邊緣; 其他
it: Design angolare/di bordo Cajon: Bordi smussati; Bordi arrotondati; Bordi vivi/squadrati; Altro
th: การออกแบบมุม/ขอบของกล่องคาฮอง: ขอบลบมุม; ขอบโค้งมน; ขอบคม/ขอบเหลี่ยม; อื่นๆ
hr-HR: Dizajn kuta/ruba Cajona: Zakošeni rubovi; Zaobljeni rubovi; Oštri/četvrtasti rubovi; Ostalo
zh-CN: 卡洪鼓边角/边缘设计: 倒角边缘; 圆角边缘; 锋锐/直角边缘; 其他
es: Diseño de esquinas o bordes del cajón: Bordes biselados; Bordes redondeados; Bordes afilados/cuadrados; Otro
fi: Cajonin kulman-/reunanmuotoilu: Viistetyt reunat; Pyöristetyt reunat; Terävät/suorat reunat; Muu
nl: Cajon hoek-/rand ontwerp: Afgeschuinde randen; Afgeronde randen; Scherpe/haakse randen; Overig
en: Cajon corner/edge design: Beveled edges; Rounded edges; Sharp/square edges; Other
hu: Cajón sarok-/élkialakítása: Levágott élek; Lekerekített élek; Éles/szögletes élek; Egyéb
lt-LT: Cajon kampų / kraštų dizainas: Nusklembti kraštai; Užapvalinti kraštai; Aštrūs / kvadratiniai kraštai; Kita
ru: Конструкция углов и кромок кахона: Скошенные края; Закругленные края; Прямые / острые края; Другое
pt-PT: Design de canto/rebordo do cajon: Bordos biselados; Bordos arredondados; Bordos afiados/quadrados; Outro
el: Σχεδιασμός γωνίας/άκρης Cajon: Λοξότμητες άκρες; Στρογγυλεμένες άκρες; Αιχμηρές/τετράγωνες άκρες; Άλλο
de: Eck- bzw. Kantendesign des Cajóns: Abgeschrägte Kanten; Abgerundete Kanten; Scharfe/gerade Kanten; Sonstige
nb: Cajon hjørne-/kantdesign: Avfasede kanter; Avrundede kanter; Skarpe/firkantede kanter; Annet
sv: Hörn-/kantdesign på cajon: Fasade kanter; Rundade kanter; Skarpa/raka kanter; Övrigt
fr: Conception des angles ou des bords du cajón: Bords biseautés; Bords arrondis; Bords nets/carrés; Autre
bg-BG: Дизайн на ъгли/ръбове на кахона: Скосени ръбове; Заоблени ръбове; Остри/прави ръбове; Други
ko: 카혼 코너/엣지 디자인: 베벨 에지; 둥근 에지; 날카로운/직각 에지; 기타
sl-SI: Oblika vogalov/robov cajona: Poševni robovi; Zaobljeni robovi; Ostri/pravokotni robovi; Drugo
tr: Cajon köşe/kenar tasarımı: Eğimli kenarlar; Yuvarlatılmış kenarlar; Keskin/kare kenarlar; Diğer
pt-BR: Sistema de controle de cantos do cajon: Bordas chanfradas; Bordas arredondadas; Bordas afiadas/quadradas; Outro